臺灣屏東地方法院刑事判決　　　　　　　　　　　　　九十三年度易字第二三三號
　　公　訴　人　臺灣屏東地方法院檢察署檢察官
　　被　　　告　丁○○
　　被　　　告　戊○○
右被告等因竊盜案件，經檢察官提起公訴（九十二年度偵字第五二五二號、九十三年
度偵字第四五四號、第九八一號、第一００四號、第一五四二號、九十三年度核退偵
字第七號），本院判決如左：
     主  文
丁○○連續竊盜，累犯，處有期徒刑壹年。扣案之鑰匙壹把，沒收。
戊○○連續攜帶兇器竊盜，處有期徒刑拾月，扣案之油壓剪、老虎鉗、香蕉刀、鑰匙
鎖片各壹把、開關器壹個、布手套壹雙，均沒收。
     事  實
一、丁○○（原名林國瑞）前因搶奪、竊盜及違反麻醉藥品管理條例等案件，分別被
    法院判處有期徒刑一年四月、一年及六月，於民國九十年十月二十三日執行完畢
    ，猶不知悔改，復基於概括犯意，於(一)九十二年七月三十日六時許，在屏東縣潮
    州鎮○○里○○路四十號前，見癸○○所有之車號Ｊ９－７８１３號廂型車停放
    該處，無人看管，竟加以竊取，得手後留供己用。嗣於九十二年八月二日二十一
    時四十分許，丁○○駕駛上開車輛搭載甲○○（另由檢察官處理）行經屏東市○○路三三一號前，為警發現而查獲，並當場逮捕甲○○，丁○○則逃逸無蹤。(二)
    於九十二年十二月二十三日凌晨零時許，在屏東縣萬丹鄉四維村下本縣四十八
    之二十八號前，見乙○○所有之車號ＶＵ－４９５９號自小貨車置於該處，無人
    看管，竟持自備之鑰匙一把加以竊取，得手後留供己用。嗣於九十三年一月十二
    日十六時十分許，為警在屏東縣內埔鄉○○路四六八號「世外桃源汽車旅館」前
    查獲，並扣得其所有之鑰匙一把。
二、戊○○意圖為自己不法之所有，於(一)九十二年十一月十八日凌晨三時許，在屏東
    縣竹田鄉○○村○○路一０二號前，見蔡精態所有之２Ｍ－６４９８號廂型車停
    放該處，無人看管，即持自備之鑰匙加以竊取，得手後留供己用，並將該車後車
    牌卸下丟棄於屏東縣萬巒鄉○○路某檳榔園內。嗣於九十二年十二月十三日，為
    警依戊○○所供在檳榔園內取出車牌，車輛則於九十三年一月二日九時許，另由
    警在屏東縣竹田鄉○○村○○○○路上尋獲。(二)於九十二年十二月十二日凌晨三
    時許，持客觀上足供兇器使用之油壓剪、老虎鉗、香蕉刀各一把，及鑰匙鎖片一
    把、開關器一個、布手套一雙，前往屏東縣竹田鄉○○村○○路四十號前，以自
    備之鑰匙鎖片，竊取邱仁和所有供己○○使用之車號ＨＣ－６０３０號自小貨車
    ，得手後留供己用。嗣於九十二年十二月十三日凌晨四時十五分許，戊○○駕駛
    上開車輛行經屏東縣潮州鎮○○路與昌明路二十一巷巷口時，為警當場查獲，並
    扣得其所有之油壓剪、老虎鉗、香蕉刀、鑰匙鎖片各一把、開關器一個、布手套
    一雙。(三)於九十三年三月八日凌晨二時四十分許，在屏東縣九如鄉○○路○段，
    見洪善人所有供庚○○使用之車牌號碼９Ｓ－４１８７號自小客車鑰匙未拔（該
    車於九十三年三月三日先遭不詳人士竊取），即加以竊取。嗣於九十三年三月八
    日凌晨三時許，戊○○駕駛上開車輛行經屏東縣麟洛鄉○○路與成功路口，為警
    當場查獲。
三、案經屏東縣警察局屏東分局、潮州分局、內埔分局報告臺灣屏東地方法院檢察署
    檢察官偵查起訴。
     理  由
一、丁○○部分：
  (一)訊據被告丁○○對於於右揭時地，竊取車牌號碼ＶＵ－４９５９號自小貨車之事
    實，皆已坦承不諱，且經被害人乙○○指訴綦詳，並有車輛協尋證明單、贓物保
    領結各一紙、查獲地點及犯案工具之照片共八張、扣案之鑰匙一把等可資為憑，
    被告丁○○之自白核與事實相符，足堪採信。
  (二)另被告丁○○對於竊取車號Ｊ９－７８１３號廂型車之事實，則矢口否認，並辯
    稱：因我與戊○○有怨隙，戊○○才會指稱車子是我偷的云云。經查：
    車號Ｊ９－７８１３號廂型車為癸○○所有，於右揭時地遭竊等情，業據被害人
    癸○○於警局指訴甚詳，另依當場被查獲之甲○○於警局、偵訊及審理中證稱：
    被查獲前，車子是由綽號「小鬼」男子所駕駛，被查獲後，「小鬼」於當天晚上
    曾打0000000000號行動電話，要我不要把內情說出等語，及卷附偵查
    報告所載：「．．．當時二名男子下車，其中一名由駕駛座下車後離開現場，該
    男子略瘦，．．．，另一名男子則由乘客座下車並在贓車旁排徊等待，．．．隨
    之，屏東分局崇蘭所支援警力制服警員楊佳文趕到，經職等示意後，乃將其逮捕
    ，．．．，職等自發現贓車至嫌疑犯被逮捕，視線均未離開贓車及嫌疑犯．．．
    」，顯見上開車輛確由甲○○以外之另一名男子駕駛。至於甲○○所指之「小鬼
    」究為何人，依卷附0000000000號通聯紀錄，九十二年八月二日二十
    二時五十二分五秒，上開行動電話曾有通話紀錄，發話之電話號碼為00000
    00000，再參諸證人即0000000000號行動電話所有人阮耀興於警
    局及偵訊時結證稱：當時向其借用行動電話者是「小鬼」丁○○等語，足認甲○○證稱當時開車之「小鬼」即為被告丁○○無訛。被告丁○○既駕駛上開車輛，
    又毫無來由一概予以否認，未對車輛之來源為任何交待，且於甲○○被查獲後又
    急忙致電甲○○，企圖隱瞞其不法行為，衡諸常理，上開車輛顯為被告丁○○所
    竊甚明。此外，復有贓物認領保管單一紙、贓物照片三張等在卷為憑，事證明確
    。至於證人甲○○到庭時，雖指證「小鬼」非被告丁○○，惟如前述，依證人阮
    耀興及卷附通聯紀錄，已足認「小鬼」即為丁○○，是證人甲○○此部分之證詞
    ，自非實情，無法引為被告丁○○有利之認定，從而其此部分犯行洵堪認定。
二、戊○○部分
    訊據被告戊○○對於右揭犯罪事實，皆已坦承不諱，且經被害人蔡精態之妻子○○○、己○○、庚○○指訴綦詳，並有贓物認領保管單三紙、扣案之油壓剪、老
    虎鉗、香蕉刀、鑰匙鎖片各一把、開關器一個、布手套一雙、卷附照片等可資參
    佐，事證明確，被告戊○○犯行洵堪認定。
三、核被告丁○○所為，係犯刑法第三百二十條第一項之普通竊盜罪。被告戊○○竊
    取車號ＨＣ－６０６３號自小貨車之行為，係犯刑法第三百二十一條第一項第三
    款攜帶兇器竊盜罪，其餘所為係犯同法第三百二十條第一項之普通竊盜罪。被告
    二人先後多次犯行，時間緊接，方法相同，觸犯構成要件相同之罪名，顯係基於
    概括犯意為之，被告丁○○應依連續犯規定論以一罪，被告戊○○論以較重之攜
    帶兇器竊盜罪，並均加重其刑。被告丁○○前因搶奪、竊盜及違反麻醉藥品管理
    條例等案件，分別被法院判處有期徒刑一年四月、一年及六月，於九十年十月二
    十三日執行完畢，有卷附被告全國前案紀錄表可按，其受有期徒刑之執行完畢，
    五年內再犯有期徒刑以上刑之罪，為累犯，依法遞加重其刑。爰審酌被告丁○○
    曾有竊盜、搶奪等前科，足認素行不良，且犯後又對部分犯行飾詞狡辯，毫無悔
    意，另被告戊○○未有前科，素行尚稱良善，且犯後又坦認全部犯行，並配合警
    方取出贓物，減少被害人之損失，態度良好等情狀，分別量處如主文所示之刑。
    扣案之鑰匙一把，為被告丁○○所有供其竊車之用，另扣案之油壓剪、老虎鉗、
    香蕉刀、鑰匙鎖片各一把、開關器一個、布手套一雙，為被告戊○○所有供其竊
    車之用，業據被告二人供明在卷，均宣告沒收。
四、公訴意旨另以：丁○○基於概括犯意，於(一)九十二年九月十二日某時，夥同丑○○、丙○○，在屏東市○○○路五四號後巷內，見壬○○所有車號ＷＮ—６００
    ９號自小客貨車（車上有鋁梯一支、電鑽二支、電纜線六捆、小電視一台、電話
    器材零件及工具箱等）置於該處無人看管，即由丑○○持客觀上足認係兇器之剪
    刀插入上開車輛鑰匙孔發動後加以竊取，三人隨即共同駕駛該車離去，嗣為警於
    九十二年十月二十三日循線查獲。(二)於九十二年九月二十七日某時，夥同丑○○
    ，在屏東縣崁頂鄉○○村○○路二十號前，見寅○○所使用（莊登霖所有）車號
    ＷＨ—９３９１號自小貨車（車上置有中耕機一台），置於該處無人看管竟加以
    竊取，嗣為警於九十二年十二月十三日循線查獲。(三)九十二年十月二十一日六時
    許，夥同丙○○前往屏東縣麟洛鄉○○路二一五之一號，竊取辛○○所有之檳榔
    苗約二百棵、象牙盆景（扁柏與象牙盆景約五盆），嗣為警於九十二年十月二十
    三日循線查獲。(四)於九十二年十一月十八日凌晨三時許，夥同戊○○前往屏東縣
    竹田鄉○○村○○路一Ｏ二號前，由丁○○持自備鑰匙，戊○○在旁把風，竊取
    蔡精態所有車號２Ｍ—６４９８號廂型車一部，並將其中一面車牌卸下丟棄於屏
    東縣萬巒鄉○○路檳榔園，嗣為警於九十二年十二月十三日循線查獲。(五)於九十
    二年十二月十二日凌晨三時許，夥同戊○○持客觀上足認係兇器之油壓剪、老虎
    鉗、香蕉刀各一支及鑰匙鎖片一支、開關器一個、布手套一雙，前往屏東縣竹田
    鄉○○村○○路四十號前，共同竊取己○○（邱仁和所有）所使用之車號ＨＣ—
    ６０３０號自小貨車一部，得手後隨即離去，嗣於九十二年十二月十三日凌晨四
    時十五分許，為警於屏東縣潮州鎮○○路與昌明路二十一巷巷口當場查獲，並扣
    得油壓剪、老虎鉗、香蕉刀、鑰匙鎖片各一支、開關器一個及布手套一雙。因認
    被告丁○○涉嫌加重竊盜等罪。
五、公訴人認被告丁○○涉嫌與丑○○、丙○○共同竊取車號ＷＮ－６００９號自小
    客貨車，無非被害人壬○○指訴該車確實遭竊、共犯丙○○自白與丁○○等三人
    共同竊車、及卷附贓車照片等資為論據。認被告丁○○與丑○○共同竊取車號Ｗ
    Ｈ－９３９１號自小貨車，無非以被害人寅○○指訴該車確實遭竊、同案被告戊○○供稱，曾聽丑○○提及該車為其與被告丁○○共同竊取、及卷附贓物認領保
    管單、贓車照片等資為論據。認被告丁○○與丙○○共同竊取辛○○所有之檳榔
    苗、象牙盆景，無非以被害人辛○○指訴檳榔苗等物被竊、共犯丙○○自白與丁○○共同竊盜、及卷附贓物照片等資為論據。認被告丁○○與戊○○共同竊取車
    號２Ｍ－６４９８號廂型車、及車號ＨＣ－６０３０自小貨車，無非以被害人蔡
    精態之妻子○○○、己○○指訴該車遭竊、同案被告戊○○自白與丁○○共同竊
    車、及卷附贓物保管單、贓物照片、扣押物品等資為論據。訊據被告丁○○堅詞
    否認右揭犯行，辯稱：因我與戊○○有過節，所以戊○○所言不實等語。
六、按犯罪事實應依證據認定之，無證據不得認定犯罪事實。又被告或共犯之自白，
    不得作為有罪判決之唯一證據，仍應調查其他必要之證據，以察其是否與事實相
    符。刑事訴訟法第一百五十四條第二項、第一百五十六條第二項分別明文規定。
    經查：公訴人指訴被告丁○○涉嫌四之(一)、(二)、(三)、(四)、(五)等犯罪事實，除共犯
    丙○○或共同被告戊○○所為不利被告丁○○之供述外，其餘被害人壬○○、辛○○、子○○○、己○○等人之指訴，及卷附之贓物領具、照片等證據，僅足以
    證明被害人之物確曾遭竊，並無法證明行竊者為被告丁○○，況且車號ＷＮ－６
    ００９號自小客貨車及檳榔苗等物，均為丙○○帶同警方前往取獲，另車號２－
    ６４９８號車牌及ＷＨ－９３９１號車則為戊○○帶同警方至棄置地點尋獲，Ｈ
    Ｃ－６０３０號車為戊○○駕駛途中，當場為警人贓俱獲，均非在被告丁○○住
    處或持有中查獲，且戊○○於審理中復翻異前詞謂因與丁○○有隙始誣指其共同
    犯罪，因此顯無證據可資證明丙○○及戊○○所為不利被告丁○○之供述均為實
    情。依上說明，公訴人此部分所舉之證據不足證明被告丁○○犯罪，惟公訴意旨
    認此部分與前揭論罪科刑之竊盜罪間有連續犯關係，屬裁判上一罪，爰不另為無
    罪之諭知。
據上論斷，應依刑事訴訟法第二百九十九條第一項前段、刑法第五十六條、第三百二
十條第一項、第三百二十一條第一項第三款、第四十七條、第三十八條第一項第二款
、罰金罰鍰提高標準條例第一條前段，判決如主文。
本案經檢察官林津鋒到庭執行職務
中      華      民      國     九十三     年     九    月    二十二     日
                                      臺灣屏東地方法院刑事第一庭
                                          審判長  法  官  潘正屏
                                                  法  官  林世民
                                                  法  官  包梅真
右正本證明與原本無異。
如不服本判決應於收受本判決送達後十日內向本院提出上訴書狀，其未敘述上訴理由
者，並得於提起上訴後十日內向本院補提理由書狀（均須按他造當事人之人數附繕本
 ）「切勿逕送上級法院」
                                                  書記官  滕一珍
中      華      民      國     九十三     年     九    月    二十三     日
附錄法條：
中華民國刑法第三百二十條第一項
意圖為自己或第三人不法之所有，而竊取他人之動產者，為竊盜罪，處五
年以下有期徒刑、拘役或五百元以下罰金。
刑法第三百二十一條第一項第三款
犯竊盜罪而有左列情形之一者，處六月以上、五年以下有期徒刑：
三  攜帶兇器而犯之者。
